---
title: "Matches nas falas em comissões"
output:
  html_document:
    theme: paper
---

```{r setup, include=FALSE, echo=FALSE}
knitr::opts_chunk$set(
  echo = FALSE,
  # message = FALSE,
  # warning = FALSE,
  # fig.cap = '',
  # fig.align = 'center',
  fig.width = 8,
  fig.height = 5
)
Sys.setenv(LANGUAGE="pt-br")
Sys.setlocale("LC_TIME", "pt_BR")
options(scipen = 999)
```

```{r warning=FALSE, message=FALSE}
library(tidyverse)
library(here)
library(reactable)
library(ggchicklet)
library(lubridate)
library(hrbrthemes)
theme_set(theme_ipsum_rc())
```


```{r warning=FALSE, message=FALSE}
metadados_deputados <- read_csv2(here::here("data/raw/deputados.csv"),
                                 col_types = cols(.default = col_character(),
                                                  dataNacimento = col_date(),
                                                  dataFalecimento = col_date())) %>% 
  mutate(id = purrr::map(.x = uri, .f = ~str_split(.x, '/')[[1]][7]) %>% unlist())

falas <- read_csv(here("data/ready/falas-comissoes-legislatura.csv"))

metadados_deputados <- read_csv(here::here("data/raw/metadados_deputados.csv"),
                                col_types = cols(.default = col_character(),
                                                 idLegislatura = col_integer())) %>% 
  janitor::clean_names()

deputados <- metadados_deputados %>% 
    select(id, nome, uf = sigla_uf, partido = sigla_partido)
```

## Match a partir do nome. 

```{r echo=TRUE}
deputados_nome = falas %>% 
    inner_join(deputados,
               by = c("nome", "uf", "partido"),
               keep = T,
               suffix = c("_falas", "_meta")) %>% 
    select(id, nome_falas, nome_meta, uf_falas, 
           uf_meta, partido_falas, partido_meta) %>% 
    unique()

matches <- deputados_nome %>% 
  summarise(matches = n()) %>% 
  pull(matches)
```

Utilizando o nome, `r matches` deputados foram recuperados.

## Join utilizando o nome sem honoríficos

```{r echo=TRUE}
PADRAO = "(?i)deputado|deputada|-|a dra|a sr|o sr|coordenador|coordenadora|entrevistadora|ministro|moderador|presidente|presidenta|relator|repórter"

deputados_sem_honorificos = falas %>% 
    mutate(sem_honorifico = str_trim(str_remove(string = nome, pattern = PADRAO))) %>% 
    inner_join(deputados,
               by = c("sem_honorifico" = "nome", "uf", "partido")) %>% 
    select(id, nome, sem_honorifico, uf, partido) %>% 
    unique()

matches_sem_honorificos <- deputados_sem_honorificos %>% 
  summarise(matches = n()) %>% 
  pull(matches) 
```

Utilizando os nomes sem honorificos, `r matches_sem_honorificos` deputados foram recuperados.

## Fuzzy matching - Qgram

```{r echo=TRUE}
library(fuzzyjoin)

deputados_qgram = falas %>% 
  stringdist_join(deputados,
                  mode = "inner",
                  max_dist = 1,
                  by = c(nome = "nome"),
                  method = "qgram") %>% 
  rename_with(gsub, pattern = '\\.x', replacement = '_falas') %>% 
  rename_with(gsub, pattern = '\\.y', replacement = '_meta') %>% 
  select(id, nome_falas, nome_meta, uf_falas, uf_meta) %>% 
  unique()

matches_qgram <- deputados_qgram %>% 
  summarise(matches = n()) %>% 
  pull(matches)
```

Utilizando fuzzy matching com o qgram, `r matches_qgram` deputados foram recuperados, mas com matches errados. Os deputados associados incorretamente estão listados abaixo.
           
```{r echo=TRUE}
erros <- deputados_qgram %>% 
  filter(nome_meta != nome_falas,
         !(id %in% c(160601, 178944, 139260))) %>% 
  select(id, nome_meta, nome_falas)

erros %>% reactable(striped = T, searchable = T)

```

Obs.: Alguns ids foram ignorados aqui para que a tabela mostrasse apenas as situações onde o match falha. Esses ids precisaram ser ignorados pois representam situações onde o fuzzy matching foi bem sucedido entre nomes que estão escritos de formas diferentes. A tabela abaixo lista estas situações.

```{r}
ids_selecionados = deputados_qgram %>% 
  filter(id %in% c(160601, 178944, 139260)) %>% 
  select(id, nome_meta, nome_falas)

ids_selecionados %>% reactable(striped = T)
```

